# 请教陈老师，在虚开发票背景下，审计师对成本、费用的认定问题？

提问人：槿思成 时间：2016-09-27 21:19:48
请教陈老师，企业发生接受增值税虚开发票的恶性案件，会计师事务所在执行审计程序过程中，审计师已尽勤勉职责后，在发现这个案件时，审计师在发现的当年度的年报应该如何调整？ 假设一下。。 ①被审计方，接受虚开发票目的是为了将不合法支出（无票）
通过此方式合法化，虽然费用的项目不对，但是实际金额一致，但是无法取得扎实的审计证据，这个对于成本、费用的认定要如何进行呢？如果性质恶劣，感觉是不是只能出非标意见了。。 ②被审计方，恶性接受虚开发票，虚构业务，逃避税收，调整报表利润，审计师是否应该在发现的当年度，做差错更正，追调以前年度的报表吗？ ③被审计方，接受虚开发票目的是为了将不合法支出（无票）通过此方式合法化，同时也具备虚构业务，逃避税收，调整报表利润，审计师对于成本、费用的认定要如何进行呢，如果全调也不合适，调多少呢？如果性质恶劣，感觉是不是只能出非标意见了。。
针对热点新闻，这几天在想这个问题，请陈老师解惑，非常感谢。

回答人：chenyiwei
对这类情况，表明舞弊风险极高（已经发现了事实上的舞弊证据），管理层的诚信存在严重问题，应当尽量设法终止业务委托。如果无法摆脱该业务的，在最终处理结果确定之前，因为很可能事实尚未查清，且很可能面临重大的处罚，其结果存在重大不确定性，无论执行何种程序、获取何种证据，都在事实上很难消解注册会计师的执业风险（在举证责任倒置的情况下，很难向报表使用者、监管机构、法院和社会公众解释已经完全勤勉尽责），在此情况下应出具恰当的非标意见的审计报告（保留或无法表示意见）是恰当的。